---
title: "assignment 2"
author: "Karina Álvarez"
date: "`r format(Sys.time(), '%Y-%b-%d, %I:%M %p')`"
output: html_document
---
<br>
<br>
<br>

#### Q1.  Convert the built-in dataset BOD to a list and print the list. Q1. Convierte el conjunto de datos BOD (predefinido en R) a una lista e imprime la lista.

```{r}
BOD_df <- as.data.frame(BOD)
BOD_df
```

#### Q2.Convert the following data frame into a data frame and print the matrix. Q2. Convierte el siguiente data frame en un data frame e imprime la matriz.

```{r}
df1=data.frame(
  "Name"= c("a", "b", "c", "d"),
  "Age"= c(12,34,23,67),
  "BMI"= c(22,12,10,11),
  "Country"= c("Malaysia", "India", "Spain", "England")
)

print(df1)

```

```{r}
class(df1)
```

#### Q3. Create a subset of the df from Q2 that includes only the first and second rows. Print the subset. Q3. Crea un subconjunto del df de la Q2 que incluya únicamente la primera y segunda fila. Imprime el subconjunto.

```{r}
df<-data.frame(
  A=c("raju","kumar","chandru","deepak","raina","dhoni", "hema","vandana","bela","anand"),
  B=c(12,34,23,67,23,43,23,38,34,12),
  C=c("m", "m","m","m", "m", "m", "f","f","f","m"),
  D=c("Malaysia","India","Spain","England", "Malaysia", "Malaysia", "India", "Egypt", "Italy", "Peru"))

names(df) <- c("Name", "Age", "Gender", "Country")
print(df)

```

```{r}
class(df)
```





