---
title: "R Tutorial 5"
subtitle: "BIOL 6994/6997 grads"
author: "Karina Álvarez"
date: "`r format(Sys.time(), '%Y-%b-%d, %I:%M %p')`"
output: 
  prettydoc::html_pretty:
  theme: cayman
  highlight: github
---
# Liberías
```{r, message=FALSE}
library(readr)
library(janitor)
library(ggplot2)
library(dplyr)
```


# Datos
```{r}
metabric <- read.csv("datatumor3.csv") %>%
  clean_names()
head(metabric[, 1:5])
```


# Gráfico
```{r, message=FALSE}

ggplot(metabric, aes(x= type_of_breast_surgery,
                     y= tumor_size,
                     fill=type_of_breast_surgery)) +
  geom_boxplot() + theme_classic() + 
  labs(title= "Tumor size vs Type of surgery", x="Breast surgery", y="Tumor Size(cm)") +
  theme(plot.title = element_text(size = 18,
                                    face="bold",
                                    hjust = 0.5,
                                    color = "black")) +
  theme(legend.position = "none")
```

# Desglose de cambios
Para hacer que este gráfico fuera más atractivo a la vista le añadí color utilizando la función de "fill". Además le removí los cuadriculados en el fondo para que tenga un aspecto más limpio y elegante. Adicional le removí la leyenda, ya que para mí es suficiente con los colores y los nombres de los tratamientos para poder entender la gráfica; entendiendo que una leyenda también podría confundir al lector. Por último modifique los titulos de los ejes, para darles un nombre más corto y más preciso en cuanto a las medidas; y añadí el titulo de la gráfica para que se facilite la comprensión de la data que se va a visualizar.:)






